臺灣桃園地方法院小額民事判決
111年度桃小字第633號
原      告  元大商業銀行股份有限公司


法定代理人  翁健  
訴訟代理人  洪嘉穗
            陳朝榮
被      告  尹春毓


上列當事人間請求清償債務事件，本院於民國111 年6 月30日言
詞辯論終結，判決如下：
    主    文
被告應給付原告新臺幣參萬柒仟壹佰柒拾壹元，及自民國九十六
年三月一日起至民國一百零四年八月三十一日止，按週年利率百
分之十九點七一計算之利息，及自民國一百零四年九月一日起至
清償日止，按週年利率百分之十五計算之利息，暨新臺幣壹元之
逾期違約金。
原告其餘之訴駁回。
訴訟費用新臺幣壹仟元由被告負擔。
本判決原告勝訴部分得假執行。
    理由要領
一、原告主張：被告於民國94年9 月27日向原告（與大眾商業銀
    行股份有限公司合併，原告為存續銀行）申請信用卡使用，
    約定被告得持該信用卡於特約商店簽帳消費，惟應於當期繳
    款截止日前全部清償，或以循環信用方式繳付最低應繳金額
    ，逾期清償者，除喪失期限利益，視為全部到期外，並應依
    約給付按年息19.71%計算之利息，及按月計付300元之逾期
    違約金。詎被告未依約繳款，依約視為債務全部到期，迄今
    尚積欠原告新臺幣（下同)37,171 元，及自96年年3 月1 日
    起計算之利息、違約金未清償。屢經原告催討，被告均置之
    不理，為此，爰依信用卡契約之法律關係提起本訴，請求被
    告清償債務等語。並聲明：被告應給付原告37,171元，及自
    96年3 月1 日起至104 年8 月31日止，按週年利率19.71%計
    算之利息，及自104 年9 月1 日起至清償日止，按週年利率
    15%計算之利息，暨自96年4 月1 日起至100 年2 月9 日止
    ，按月計付逾期違約金300元。
二、按約定利率，超過週年16%者，超過部分之約定，無效；債
    權人除前條限定之利息外，不得以折扣或其他方法，巧取利
    益；約定之違約金額過高者，法院得減至相當之數額，民法
    第205 條、第206 條及第252 條分別定有明文。次按違約金
    之給付標準，本應依一般客觀事實、社會經濟狀況、當事人
    尤其是債務人之財產狀況，以及債務人若能如期履行時，債
    權人可得享受之利益即原告之實際損失等為衡量，以求公平
    。又依104 年2 月4 日修正公布之銀行法第47條之1 第2 項
    已明定：「自104 年9 月1 日起，銀行辦理現金卡之利率或
    信用卡業務機構辦理信用卡之循環信用利率不得超過年利率
    百分之15」，是無論持卡人屬正常戶、逾期戶或各類債務協
    商戶，皆適用前開銀行法利率上限之規定，即就持卡人信用
    卡循環信用餘額及現金卡借款餘額，包含既有未清償款項餘
    額，自104 年9 月1 日起所收取之利率均不得超過年利率15
     %。
三、查本件原告因被告遲延給付，除受有利息損失外，難認其有
    其他損害，兼衡以國內貨幣市場利率已大幅調降，原告向被
    告收取週年利率19.71%、15%計算之利息，可認已獲有相當
    之經濟利益，若再課予被告給付如約款所示之違約金義務，
    合併上述循環信用利息計算，實質之週年利率已逾15% ，而
    有失公允，爰依前揭規定酌減本件違約金至1 元。
四、綜上所述，原告依信用卡契約之法律關係，請求被告給付如
    主文第一項所示，即屬有據，應予准許。至逾此範圍之請求
    ，為無理由，應予駁回。
五、本件係就小額訴訟程序所為被告敗訴之判決，爰依民事訴訟
    法第436 條之20之規定，就被告敗訴之部分依職權宣告假執
    行。
六、訴訟費用負擔之依據：民事訴訟法第79條。並依同法第436
    條之19第1 項之規定，確定訴訟費用1,000 元由被告負擔。

中    華    民    國   111    年    7     月    14    日
                  桃園簡易庭  法  官  汪智陽
以上正本係照原本作成。
如不服本判決，應於送達後20日內，向本院提出上訴狀並表明上
訴理由，如於本判決宣示後送達前提起上訴者，應於判決送達後
20日內補提上訴理由書（須附繕本）。
如委任律師提起上訴者，應一併繳納上訴審裁判費。
中    華    民    國   111    年    7     月     14   日
                              書記官  陳家蓁
附錄：
一、民事訴訟法第436條之24第2項：
    對於小額程序之第一審裁判上訴或抗告，非以其違背法令為
    理由，不得為之。
二、民事訴訟法第436條之25：
    上訴狀內應記載上訴理由，表明下列各款事項：
    ㈠原判決所違背之法令及其具體內容。
    ㈡依訴訟資料可認為原判決有違背法令之具體事實。
三、民事訴訟法第471條第1項：（依同法第436條之32第2項規定
    於小額事件之上訴程序準用之）
    上訴狀內未表明上訴理由者，上訴人應於提起上訴後20日內
    ，提出理由書於原第二審法院；未提出者，毌庸命其補正，
    由原第二審法院以裁定駁回之。